【裁判字號】    92,訴,29
【裁判日期】    920319
【裁判案由】    毒品危害防制條例
【裁判全文】
臺灣宜蘭地方法院刑事判決                            九十二年度訴字第二九號
    公  訴  人  臺灣宜蘭地方法院檢察署檢察官
    被      告  甲○○
右列被告因違反毒品危害防制條例案件，經檢察官提起公訴（九十一年度毒偵緝字第
一二二號），及移
），本院判決如左：
    主  文
甲○○連續施用第一級毒品，處有期徒刑壹年。扣案之第一級毒品海洛因拾肆包共計
毛重拾貳點伍公克，沒收銷燬之。
    事  實
一、甲○○前因施用毒品案件，經本院以九十年度毒聲字第五一二號裁定送觀察勒戒
    後，因認無繼續施用毒品之傾向，由臺灣宜蘭地方法院檢察署檢察官於民國九十
    年九月五日以九十年度毒偵緝字第二一八號為不起訴處分確定，復基於概括之犯
    意，自九十一年年初某日起至九十一年七月底某日止，在宜蘭縣壯圍鄉○○村○
    ○路九十巷五號二樓之住處，施用第一級毒品海洛因多次，又自九十一年七月底
    某日起至九十一年十一月二十三日止，在宜蘭縣壯圍鄉○○路九十巷五號二樓之
    住處或在宜蘭縣礁溪鄉○○路一四三號，以將第一級毒品海洛因與第二級毒品安
    非他命摻在一起之方式，同時施用第一級毒品海洛因及第二級毒品安非他命多次
    ，分別於九十一年八月二十三日上午八時三十分許及九十一年十一月二十五日下
    午十二時十五分許，在宜蘭縣礁溪鄉○○路一四三號及宜蘭縣宜蘭市○○路為警
    查獲，並扣得第一級毒品海洛因十四小包（毛重十二點五公克）、第二級毒品搖
    頭丸一顆（未據起訴，應由檢察官另行處理）、分裝袋八十八只，經依本院以九
    十一年度毒聲字第六四一號裁定送臺灣宜蘭看守所附設勒戒處所觀察勒戒後，認
    有繼續施用毒品之傾向。
二、案經宜蘭縣警察局移送移送臺灣宜蘭地方法院檢察署檢察官偵查起訴及宜蘭縣警
    察局宜蘭分局報請臺灣宜蘭地方法院檢察署檢察官移送本院併辦。
    理  由
一、右揭事實，業據被告甲○○於本院審理期日坦承不諱，且被告各次為警查獲當日
    採集之尿液經檢驗結果，確呈嗎啡及甲基安非他命陽性反應，有慈濟大學濫用藥
    物檢驗中心檢驗總表在卷可按，核均與被告前述任意性自白之事實相符。另扣案
    之白粉經鑑定結果，含有海洛因成分，亦有法務部調查局鑑定通知書在卷可考，
    並有第一級毒品海洛因十四小包扣案可證。又被告前因施用毒品案件，經觀察、
    勒戒後，認無繼續施用毒品之傾向，由臺灣宜蘭地方法院檢察署檢察官於九十年
    九月五日以九十年度毒偵緝字第二一八號為不起訴處分確定後，復為本件犯行，
    經本院以九十一年度毒聲字第六四一號裁定送觀察勒戒後，因認有繼續施用毒品
    之傾向，並經本院以九十一年度毒聲字第七七０號裁定令入戒治處所施以強制戒
    治，此有臺灣高等法院被告全國前案紀錄表、臺灣宜蘭看守所附設勒戒處所有無
    繼續施用毒品傾向證明書附卷可稽。此次被告二犯施用第一級毒品之事證明確，
    其犯行堪以認定。
二、查肅清煙毒條例業於八十七年五月二十日由總統以華總（一）義字第八七０００
    九九八六０號令將其名稱修正為毒品危害防制條例，並修正全文，於同年月二十
    二日生效。該條例第二條將具成癮性、濫用性為及對社會危害性之麻醉藥品與其
    製品及影響精神物質與其製品列為毒品，並將海洛因、安非他命分別列為毒品危
    害防制條例第二條第一項第一款、第二款之第一級、第二級毒品。被告前曾施用
    第一級毒品，經執行觀察勒戒後，又另行起意為本件施用毒品犯行，而二次為警
    查獲，核其所為，係犯毒品危害防制條例第十條第一項之施用第一級毒品罪及同
    條例第十條第二項之施用第二級毒品罪。被告非法施用第一級毒品海洛因、第二
    級毒品安非他命前後非法持有海洛因及安非他命之低度行為，為其非法施用之高
    度行為所吸收，不另論罪。被告多次施用毒品犯行，時間緊接，方法相同，觸犯
    構成要件相同之罪名，顯係基於概括犯意為之，依連續犯規定論以一罪，並依法
    加重其刑。被告於九十一年七月底後之同時施用第一級毒品及第二級毒品之犯行
    ，一行為同時觸犯構成要件不相同之罪名，應從一重之連續施用第一級毒品罪處
    斷。爰審酌被告非法施用毒品，對個人身心戕害甚鉅，且前已因施用毒品案件，
    經執行觀察勒戒處分，仍再次施用毒品，顯未因前所受處分而決心改過，惟念其
    犯後態度良好，坦承犯行，及其本件施用毒品行為之時間長短、次數多寡、情節
    輕重等一切情狀，量處如主文所示之刑。
三、扣案之海洛因十四包毛重十二點五公克，係查獲之毒品，為被告所自承，不問屬
    於犯人與否，依毒品危害防制條例第十八條第一項前段規定沒收銷燬之。至分裝
    袋八十八只，被告否認為其所有，亦無證據證明係專供製造或施用毒品之器具，
    爰不予以宣告沒收，附此說明。
據上論斷，應依刑事訴訟法第二百九十九條第一項前段，毒品危害防制條例第十條第
一項、第二項、第十八條第一項前段，刑法第十一條前段、第五十五條、第五十六條
，判決如主文。
本案經檢察官賴慶祥到庭執行職務
中        華        民        國    九十二    年    三    月    十九    日
                                臺灣宜蘭地方法院刑事第一庭
                                    審判長法  官    林  明  山
                                          法  官    辜  漢  忠
                                          法  官    鄭  貽  馨
右正本證明與原本無異。
如不服本判決，應於判決送達後十日內向本院提出上訴狀( 應附繕本 )。
                                          書記官    陳  憲  文
中        華        民        國    九十二    年    三    月    二十    日
附錄論罪法條
毒品危害防制條例第十條第一項、第二項
施用第一級毒品者，處六月以上五年以下有期徒刑。
施用第二級毒品者，處三年以下有期徒刑。


司法院資訊處製作；財團法人民間司法改革基金會備份。
